【裁判字號】    92,交上易,464
【裁判日期】    921209
【裁判案由】    過失致死
【裁判全文】
臺灣高等法院刑事判決                          九十二年度交上易字第四六四號
    上  訴  人  柯佳芳
    即  被  告
    選任辯護人  王永春  律師
右上訴人因過失致死案件，不服臺灣臺北地方法院九十二年度交易字第二一一號，中
華民國九十二年八月二十一日第一審判決（起訴案號：臺灣臺北地方法院檢察署九十
年度調偵字第七八七號），提起上訴，本院判決如左：
    主  文
上訴駁回。
    事實及理由
一、本案經本院審理結果，認第一審以上訴人即被告柯佳芳因過失致人於死，處有期
    徒刑拾月，認事用法及量刑均無不當，應予維持，並引用第一審判決書記載之事
    實、證據及理由。
二、被告上訴意旨略以被害人闖紅燈都沒有罪的話，我不知道以後要不要遵行紅綠燈
    ，道義上我做得到的我做，但我的過錯不應該判十月，被害人也有過失云云。查
    原審就被告如何有過失之行為致生本件之車禍，因而致被害人劉邱改死亡之情事
    ，已詳為論斷，且認無送鑑定之必要，並以雖被害人亦有疏未遵守行人穿越專用
    號誌指示，在涉有行人穿越道之道路，未沿行人穿越道穿越道路之過失，業已述
    及，但被害人之過失並不能減免被告之過失。且已審酌被告並無前科、素行良好
    ，有被告全國前案紀錄表可憑，因一時貪便求快、疏未注意車前狀況、行近行人
    穿越道未減速慢行，終至肇事致人於死，造成無可挽救之遺憾，並使被害人家屬
    痛失至親，犯罪所生危害甚重，犯後雖旋即自首，但一再否認犯行、未見悔意反
    省，將肇事責任諉由被害人承擔，當庭對被害人家屬態度鄙夷倨傲，拒不賠償被
    害人家屬所受損害、使被害人家屬傷痛難平，惟就本件事故之發生被害人亦有過
    失等一切情狀，量處被告有期徒刑拾月，查原審認事用法及量刑均無不當，被告
    之上訴為無理由，應予駁回。又證人甲○○雖於本院證稱被害人劉邱改係在斑馬
    線上被撞，惟查證人甲○○於交通事故談話紀錄表所述為有無在行人穿越道上，
    我並不確定，於檢察官偵查時亦稱我不確定被害人有無在斑馬線上等，並無新事
    證足資證明證人甲○○於本院所述之被害人係在斑馬線上被撞等與事實相符，故
    不另依道路交通管理處條例第八十六條第一項之規定加重其刑。另被告請求將本
    件送鑑定，因本件事證已明，且本件肇事現場並沒有留下跡證，被告之車亦駛離
    現場，有被告簽署之道路交通事故現場圖在卷可稽，既無現場，亦無跡證，自無
    從鑑定，是被告之請求，核無必要。
據上論斷，應依刑事訴訟法第三百六十八條、第三百七十三條判決如主文。
本案經檢察官洪泰文到庭執行職務。
中      華      民      國      九十二    年    十二      月     九     日
                                臺灣高等法院交通法庭
                                    審判長法  官  陳  正  雄
                                          法  官  劉  壽  嵩
                                          法  官  許  宗  和
右正本證明與原本無異。
不得上訴。
                                          書記官  廖  艷  莉
中      華      民      國    九十二    年      十二      月    十五    日
附錄：本案論罪科刑法條全文
中華民國刑法第二百七十六條 (過失致死罪)
因過失致人於死者，處二年以下有期徒刑、拘役或二千元以下罰金。
從事業務之人，因業務上之過失犯前項之罪者，處五年以下有期徒刑或拘
役，得併科三千元以下罰金。


司法院資訊處製作；財團法人民間司法改革基金會備份。
